【裁判字號】    95,訴,2484
【裁判日期】    950912
【裁判案由】    毒品危害防制條例
【裁判全文】
臺灣臺中地方法院刑事判決              95年度訴字第2484號
公  訴  人  臺灣臺中地方法院檢察署檢察官
被      告  乙○○
上列被告因毒品危害防制條例案件，經檢察官提起公訴（95年度
毒偵字第2904號），被告於準備程序中就被訴事實為有罪之陳述
，受命法官於聽取當事人之意見後，由本院合議庭裁定改依簡式
審判程序審理，本院判決如下：
    主  文
乙○○連續施用第一級毒品，處有期徒刑捌月。又連續施用第二
級毒品，處有期徒刑伍月，扣案之甲基安非他命貳包（含袋重計
貳點柒公克）沒收銷燬之。應執行有期徒刑拾壹月，扣案之甲基
安非他命貳包（含袋重計貳點柒公克）沒收銷燬之。
    犯罪事實
一、乙○○於民國93年間，曾因施用毒品案件，經本院裁定送觀
    察、勒戒後，無繼續施用毒品之傾向，而於93年10月4日執
    行完畢釋放，並經臺灣臺中地方法院檢察署檢察官於93年10
    月7日以93年度毒偵字第3492號為不起訴處分確定。猶不知
    悔改，復基於施用第一級及第二級毒品之概括犯意，自95年
    3月下旬某日起至95年6月23日13時許止，在臺中市○○○路
    與向上路口附近某友人住處，以將第一級毒品海洛因摻入香
    煙內抽吸，將第二級毒品甲基安非他命放在吸食器內下以火
    燒烤待產生白煙後吸用該煙霧之方式，連續施用海洛因及甲
    基安非他命各多次。嗣於95年6月23日15時15分許，在臺中
    市○○○路與向上路口為警查獲，並扣得其施用剩餘之甲基
    安非他命二包（含袋重計2.7公克）。
二、案經臺中市警察局移送臺灣臺中地方法院檢察署檢察官偵查
    起訴。
    理  由
一、上開犯罪事實業經被告乙○○於警詢、檢察官偵訊中及本院
    審理時自白不諱，且查獲當日警察採其尿液送鑑驗結果呈嗎
    啡及甲基安非他命陽性反應，此有詮昕科技股份有限公司所
    出具之濫用藥物尿液檢驗報告一紙附卷可稽，並有扣案之甲
    基安非他命二包（含袋重計2.7公克）可憑，足徵被告自白
    與事實相符。又被告於93年間，曾因施用毒品案件，經本院
    裁定送觀察、勒戒後，無繼續施用毒品之傾向，而於93年10
    月4日執行完畢釋放，並經臺灣臺中地方法院檢察署檢察官
    於93年10月7日以93年度毒偵字第3492號為不起訴處分確定
    乙情，有被告之全國施用毒品案件紀錄表及臺灣高等法院被
    告前案紀錄表各一份存卷可證。被告於觀察、勒戒執行完畢
    釋放後，五年內再犯毒品危害防制條例第10條之罪，事證已
    臻明確，犯行應堪認定。
二、核被告所為，係犯毒品危害防制條例第10條第1項之施用第
    一級毒品罪、同條第2項之施用第二級毒品罪。其因施用海
    洛因、甲基安非他命而持有第一級毒品及第二級毒品之行為
    ，各為施用第一級、第二級毒品行為所吸收，均不另論罪。
    又刑法於94年2月2日修正公布，並於95年7月1日生效施行
    ，修正前之刑法第56條連續犯規定已於修正中被刪除，此刪
    除雖非犯罪構成要件之變更，但顯已影響行為人刑罰之法律
    效果，自屬法律有變更，新舊法比較結果，新法並未較有利
    於行為人，依刑法第2條第1項前段規定，仍應適用較有利於
    被告之行為時法即舊法論以連續犯。被告多次施用第一級及
    第二級毒品之犯行，各時間緊接，方法相同，觸犯構成要件
    相同之罪名，各顯係基於概括犯意為之，各應依連續犯規定
    論以一罪，並加重其刑。被告所犯二罪，係犯意各別、行
    為互異，應予分論併罰。爰審酌被告犯後坦認所為態度良好
    ，所為並未積極侵害他人權益，惟一再施用毒品悔意不堅等
    一切情狀，分別量處如主文所示之刑。再修正前之刑法第51
    條第5款規定：「宣告多數有期徒刑者，於各刑中之最長期
    以上，各刑合併之刑期以下，定其刑期，但不得逾二十年」
    ，修正後刑法第51條第5款規定：「宣告多數有期徒刑者，
    於各刑中之最長期以上，各刑合併之刑期以下，定其刑期，
    但不得逾三十年」，比較結果，修正後刑法並未較有利於行
    為人，依刑法第2條第1項前段規定，本件仍應依修正前之刑
    法第51條第5款規定，定其應執行之刑。被告雖請求本院併
    予宣告緩刑，惟因被告曾因施用毒品經觀察、勒戒後，復為
    本件施用毒品之行為，顯見其戒毒意志不堅，毒癮仍未根除
    ，故有使其與社會暫時隔離之必要，且被告另涉違反槍砲彈
    藥刀械管制條例罪嫌，目前正在本院審理中（參臺灣高等法
    院被告前案紀錄表），亦不宜宣告緩刑，附此敘明。扣案之
    甲基安非他命二包（含袋重計2.7公克），依毒品危害防制
    條例第18條第1項前段之規定，均應併予宣告沒收銷燬之。
    另本件雖尚扣得海洛因六包（含袋重計2.5公克）及注射針
    筒一支，惟被告陳稱該些海洛因及注射針筒均係當天與其一
    起被查獲之甲○○所持有，其也未使用過該些海洛因及注射
    針筒等語。本院忖諸(甲)該些海洛因及注射針筒係放在甲○○
    之皮包內經警查獲，此經被告及甲○○陳述在卷，臺中市警
    察局之移送書及職務報告書亦為如是之記載，(乙)甲○○於被
    查獲時，經警採其尿液送鑑定結果，亦呈嗎啡及甲基安非他
    命陽性反應（參毒偵卷第18頁尿液檢驗報告），足見甲○○
    也有施用海洛因及甲基安非他命之行為，(丙)被告陳稱其係以
    將海洛因摻在香煙內抽吸之方式施用海洛因，是其並無使用
    注射針筒之必要，(丁)被告既已自白其施用海洛因之行為，自
    無就該些扣案海洛因與其施用海洛因行為之關係故為隱瞞之
    理等情，認被告所言尚堪採信。而該些海洛因雖屬違禁物，
    但既與被告施用海洛因行為無關，本院自非能併予宣告沒收
    銷燬之，注射針筒非屬被告所有，也與被告施用海洛因或甲
    基安非他命之行為無關，本院亦非能併予宣告沒收。
據上論斷，應依刑事訴訟法第273條之1第1項、第299條第1項前
段，毒品危害防制條例第10條第1項、第2項、第23條第2項、第
18條第1項前段，刑法第11條、第2條第1項前段、修正前刑法第
56條、修正前刑法第51條第5款，判決如主文。
中    華    民    國    95    年    9     月    12    日
                              法  官  李秋娟
上為正本係照原本作成
如不服本判決，應於判決送達後十日內向本院提出上訴狀，上訴
於臺灣高等法院臺中分院( 須附繕本 )。
                              書記官  吳慕先
中    華    民    國    95    年    9     月    12    日
毒品危害防制條例第10條
施用第一級毒品者，處六月以上五年以下有期徒刑。
施用第二級毒品者，處三年以下有期徒刑。


司法院資訊處製作；財團法人民間司法改革基金會備份。
